【裁判字號】    92,易,322
【裁判日期】    920822
【裁判案由】    竊盜等
【裁判全文】
臺灣板橋地方法院刑事判決                          九十二年度易字第三二二號
    公  訴  人  臺灣板橋地方法院檢察署檢察官
    被      告  丙○○
                甲○○
    右  壹  人
    選任辯護人  李弘仁
右列被告等因竊盜等案件，經檢察官提起公訴〔九十一年度偵字第二三三二七號〕，
本院判決如左：
    主  文
丙○○共同連續攜帶兇器竊盜，處有期徒刑壹拾月。緩刑肆年。扣案老虎鉗壹支，沒
收。
甲○○連續故買贓物，處有期徒刑參月，如易科罰金，以參佰元折算壹日。緩刑貳年
。
    事  實
壹、丙○○與乙○○〔通緝中，俟緝獲後另結〕共同基於意圖為自己不法之所有之概
    括犯意聯絡，連續於〔一〕民國〔下同〕九十一年十一月十日及同年十二月初某
    日，前往桃園縣龜山鄉○○路一二之一號之陸光三村二期國宅工地，持客觀上足
    充兇器使用之老虎鉗壹支，竊取工地內之鋁門窗，並將竊得之鋁門窗約參拾個，
    戴送至臺北縣新莊市○○路三六三號附近之廢棄物回收場，以新台幣〔下同〕壹
    仟伍佰元之代價變賣予具故買贓物概括犯意之甲○○。〔二〕九十一年十一月初
    某日，攜帶上開老虎鉗，前往臺北縣新莊市○○路○段六０六號之捷運臺北大城
    工地，竊取工地內之鋁門窗，並將竊得之鋁門窗約參拾餘個，戴送至上開廢棄物
    回收場，甲○○延續右開犯意，以貳仟元之代價故買之。〔三〕九十一年十二月
    九日，攜帶上開老虎鉗，前往上揭捷運臺北大城土地，竊取工地內之鋁門窗及電
    線等物品，並於得手後，將竊得之鋁門窗約拾幾個及電線約參拾公斤，戴送至上
    開廢棄物回收場，甲○○亦延續右開犯意，以壹仟伍佰元之代價故買之。〔四〕
    九十一年十二月十日上午六時許，以相同手法前往上揭捷運臺北大城工地內，著
    手竊取工地內之鋁門窗及電線等物品時，為埋伏員警當場查獲，並循線得知上情
    。
貳、案經臺北縣政府警察局新莊分局報請臺灣板橋地方法院檢察署檢察官偵查起訴。
    理  由
壹、訊據被告等人，被告丙○○對右揭事實，坦承不諱，並陳明「我知道錯了，我不
    會再犯了。」〔參見本院九十二年八月八日審判筆錄〕。被告甲○○否認犯罪，
    答辯意旨略以：伊〔甲○○〕不認識亦未曾向丙○○、乙○○購買事實欄所示物
    品；查：
    一、事實欄所示被告丙○○竊盜部份，業據被告丙○○坦承不諱，核與〔一〕共
        同被告乙○○於本院訊問時自白〔參見本院九十二年一月十四日訊問筆錄〕
        暨於偵訊時自白情節〔參見偵卷第五四頁背面、第五五頁正面〕。〔二〕被
        害人陸光三村二期國宅工地負責人戊○○、捷運臺北大城工地副主任丁○○
        指訴被害情節，互核相符，復有扣案老虎鉗壹支足資佐證，堪認被告丙○○
        之自白，與事實相符，足為認定右開事實之依據。
    二、被告乙○○、丙○○將上開竊得之鋁門窗及電線等物品，載送至被告甲○○
        臺北縣新莊市○○路三六三號附近之廢棄物回收場變賣之事實，迭經被告乙○○、丙○○於警訊及偵審中供明，貳者互核相符，參酌員警於案發之際，
        曾帶同被告乙○○暨被害人前往甲○○所營右揭資源回收場指認並起出具『
        特殊規格』之鋁門窗時，被告甲○○坦承確係伊〔甲○○〕所收購〔參見偵
        卷第十頁正面〕，顯見被告甲○○確有收購鋁門窗之事實，凡此情節，應以
        被告乙○○、丙○○供述上情可信，足為認定共同被告甲○○右開犯行之依
        據，凡此，堪認被告甲○○確有右開犯行。被告甲○○執前詞否認犯罪，未
        便遽信；辯護人於本院九十二年三月十二日訊問時，曾提出數回收場之照片
        肆紙供被告丙○○辨認銷贓之回收場究為何處，被告丙○○辨認後，固陳述
        ：「〔出售贓物之處所〕是照片編號四〔即新莊市碧江公園邊之資源回收場
        〕。」〔參見本院九十二年三月十二日訊問筆錄暨前述照片〕。但，本案審
        理期日，辯護人再聲請本院訊問被告丙○○關於銷贓之處所時，被告丙○○
        猶且陳述確曾在新莊市○○○路』〔資源回收場銷贓〕，尤以前引案發之際
        ，員警曾帶同被告乙○○暨被害人前往被告甲○○所營右揭資源回收場『指
        認』並起出具『特殊規格』之鋁門窗參酌之，被告丙○○供稱：「〔出售贓
        物之處所〕是照片編號四〔即新莊市碧江公園邊之資源回收場〕。」等情，
        應為迴護被告甲○○之詞。
    三、本件事證明確，被告等之右開犯行，均堪認定。
貳、核被告丙○○所為如事實欄壹之〔一〕、〔二〕、〔三〕所示犯行，係犯刑法第
    三百二十一條第一項第三款之攜帶兇器竊盜罪，如事實欄壹之〔四〕所示犯行，
    係犯刑法第三百二十一條第二項、第一項第三款攜帶兇器竊盜未遂罪。被告丙○○先後數次攜帶兇器竊盜暨攜帶兇器竊盜未遂犯行，時間緊接，基本構成要件相
    同，顯係基於概括犯意反覆為之，依連續犯之規定，論以壹罪，並加重其刑。被
    告丙○○所為事實欄壹之〔一〕、〔二〕所示犯行，起訴書雖未敘及，惟與起訴
    部份有連續犯之裁判上一罪之關係，為起訴效力所及，本院自得併予審究。被告
    丙○○與乙○○就事實欄所示竊盜犯行，有犯意之聯絡與行為之分擔，為共同正
    犯；被告甲○○所為，係犯刑法第三百四十九條第二項之故買贓物罪。被告甲○○先後數次故買贓物犯行，時間緊接，犯罪構成要件相同，顯係基於概括之犯意
    反覆為之，依連續犯之規定，論以一罪，並加重其刑；爰審酌被告犯罪之動機、
    目的、手段、所致之危害，暨犯罪後態度等一切情狀，分別量處如主文所示之刑
    ，並就被告甲○○所處之刑，諭知易科罰金之折算標準；末查，被告丙○○、甲○○前均未曾受有期徒刑以上刑之宣告，此有臺灣高等法院被告全國前案紀錄表
    附本院卷、刑案資料查註紀錄表附偵查卷足參，經此科刑教訓，當知警惕，信無
    再犯之虞，因認所宣告之刑，以暫不執行為當，併予宣告緩刑，用啟自新。
參、扣案老虎鉗壹支，為共同被告乙○○所有供其與被告丙○○共犯本件竊盜犯行所
    用之物，爰依法諭知沒收。
據上論斷，應依刑事訴訟法第二百九十九條第一項前段，刑法第二十八條、第五十六
條、第三百二十一條第一項第三款、第三百四十九條第二項、第四十一條第一項前段
、第七十四條第一款、第三十八條第一項第二款，罰金罰鍰提高標準條例第一條前段
、第二條，判決如主文。
本案經檢察官林珮菁到庭執行職務。
中      華      民      國      九十二      年    八    月    二十二    日
                                  臺灣板橋地方法院刑事第五庭
                                          法  官  陳  福  來
右正本證明與原本無異。
如不服本判決，應於判決送達後十日內，向本院提出上訴狀。
                                          書記官  林  兆  嘉
中      華      民      國      九十二      年    八    月    二十八    日
附錄本案論罪科刑參考法條：
刑法第三十一條：
犯竊盜罪而有左列情形之一者，處六月以上、五年以下有期徒刑：
  一、於夜間侵入住宅或有人居住之建築物、船艦或隱匿其內而犯之者。
  二、毀越門扇、牆垣或其他安全設備而犯之者。
  三、攜帶兇器而犯之者。
  四、結夥三人以上而犯之者。
  五、乘火災、水災或其他災害之際而犯之者。
  六、在車站或埠頭而犯之者。
前項之未遂犯罰之。
刑法第三百四十九條：
收受贓物者，處三年以下有期徒刑、拘役或五百元以下罰金。
搬運、寄藏、故買贓物或為牙保者，處五年以下有期徒刑、拘役或科或併科一千元以
下罰金。
因贓物變得之財物，以贓物論。


司法院資訊處製作；財團法人民間司法改革基金會備份。
